臺灣屏東地方法院刑事裁定
111年度聲字第212號
聲  請  人  臺灣屏東地方檢察署檢察官
受  刑  人  湯羽婷


                    （現由臺灣屏東地方檢察署執行假釋保護管束中）
上列受刑人因竊盜案件，經聲請人聲請假釋中付保護管束（111
年度執聲付字第52號），本院裁定如下：
    主  文
聲請駁回。
    理  由
一、聲請意旨略以：受刑人原經法務部於民國111年1月20日核准
    假釋，並經本院以111年1月21日111年度聲字第118號裁定假
    釋中付保護管束在案。渠另於假釋期間經臺灣屏東地方法院
    定應執行刑2年4月，業經法務部於111年2月25日重新核准假
    釋在案，依刑法第93條第2項規定假釋出獄者，在假釋中付
    保護管束，爰依刑事訴訟法第481條第1項規定聲請裁定等語
    。　
二、按一事不再理為程序法之共通原則，旨在維持法之安定性，
    禁止當事人就已經實體裁判之事項，漫事爭執；確定之裁定
    ，如其內容為關於實體之事項，而以裁定行之者，諸如更定
    其刑、定應執行之刑、單獨宣告沒收、減刑、撤銷緩刑之宣
    告、易科罰金、保安處分及有關免除刑之執行、免除繼續執
    行或停止強制工作之執行等裁定，均與實體判決具同等效力
    ，除得為非常上訴之對象外，亦有一事不再理原則之適用（
    最高法院110年度台抗字第1366號裁定意旨參照）。假釋中
    付保護管束，受裁定人應負擔一定義務，性質上類同於上述
    之實體裁定，亦應等同視之及處理。
三、本院查：
  ㈠受刑人前因竊盜案件，分別經臺灣高等法院高雄分院109 年
    度上易字第87號判決判處應執行有期徒刑2年、本院108年度
    易字第1446號判決判處有期徒刑7月確定，嗣受刑人入監執
    行上述有期徒刑並於執行中經法務部准予假釋後，聲請人前
    已針對受刑人上開所示之有期徒刑2年、7月，向本院聲請裁
    定假釋中付保護管束，本院亦已於111年1月21日以111年度
    聲字第118號裁定准許假釋中付保護管束，受刑人已於同年
    月24日假釋出監，該裁定嗣經確定，受刑人現仍執行假釋付
    保護管束中等情，此有臺灣高等法院被告前案紀錄表及本院
    111年度聲字第118號卷、裁定等可稽。
　㈡本院就上述受刑人遭判處之上述有期徒刑2年、7月部分，雖
    另又以110年度聲字第1630號裁定定應執行有期徒刑2年4月
    確定，臺灣屏東地方檢察署檢察官即據以另發執行指揮書，
    再經法務部矯正署於111年2月25日，以法矯署教決字第1110
    1462661號函敘明：「本案係假釋後更定刑期，經重新核算
    結果，仍符合假釋要件（名冊核定文號:法矯署教決字第111
    01462660號、核定日期：同本函日期），請依監獄行刑法第
    120條第2項規定，向法院聲請裁定假釋中付保護管束。」等
    語云云，但受刑人原假釋既非撤銷後再予准許，且本院前揭
    111年度聲字第118號所為假釋付保護管束之裁定仍屬有效，
    而假釋中付保護管束之裁定將使受裁定人應負擔一定義務、
    應有一事不再理原則之適用業如上述，則本件聲請，於法未
    合，自應予以駁回。至於假釋中付保護管束何時期滿之計算
    ，此部分應屬刑之執行之司法行政等事項，應由相關機關依
    法認定即可，附此敘明。
四、依刑事訴訟法第481 條第1 項、第220 條，裁定如主文。
中    華    民    國   111    年    3     月     4    日
                   刑事第二庭    法  官  黃紀錄
以上正本證明與原本無異。
如不服本裁定應於裁定送達後五日內向本院提出抗告書狀並敘述
抗告之理由。
中　　華　　民　　國　　111 　年　　3 　　月　　4 　　日
                                 書記官　鍾錦祥